【裁判字號】    97,裁,347
【裁判日期】    970110
【裁判案由】    營業稅
【裁判全文】
最  高  行  政  法  院  裁  定
                                     97年度裁字第00347號
上  訴  人  剛俊企業股份有限公司
代  表  人  甲○○
                          送達代收人  方春意
                            金區○○○路143號7樓8室
被 上訴 人  財政部臺灣省南區國稅局
代  表  人  邱政茂
上列當事人間營業稅事件，上訴人對於中華民國96年4月17日高
雄高等行政法院95年度訴字第1165號判決，提起上訴，本院裁定
如下：
    主  文
上訴駁回。
上訴審訴訟費用由上訴人負擔。
    理  由
一、按對於高等行政法院判決之上訴，非以其違背法令為理由，
    不得為之，行政訴訟法第242條定有明文。依同法第243條第
    1項規定，判決不適用法規或適用不當者，為違背法令；而
    判決有同條第2項所列各款情形之一者，為當然違背法令。
    是當事人對於高等行政法院判決上訴，如依行政訴訟法第24
    3條第1項規定，以高等行政法院判決有不適用法規或適用不
    當為理由時，其上訴狀或理由書應有具體之指摘，並揭示該
    法規之條項或其內容；若係成文法以外之法則，應揭示該法
    則之旨趣；倘為司法院解釋或本院之判例，則應揭示該判解
    之字號或其內容。如以行政訴訟法第243條第2項所列各款情
    形為理由時，其上訴狀或理由書，應揭示合於該條項各款之
    事實。上訴狀或理由書如未依此項方法表明，或其所表明者
    與上開法條規定不合時，即難認為已對高等行政法院判決之
    違背法令有具體之指摘，其上訴自難認為合法。
二、本件上訴人對於高等行政法院判決上訴，略以：上訴人之法
    定代理人(代表人)甲○○乃二資社之司庫，係代表二資社為
    共同運銷之交易，是上訴人之實際交易對象為二資社，上訴
    人取得二資社之發票，並不違法；甲○○雖就再生工廠所支
    付貨款，由吳招治從中扣除5％營業稅及千分之六不等之手
    續費用，惟此乃二資社本身之運作使然，非謂係由甲○○所
    支付之人頭費用；又被上訴人亦未就上訴人之法定代理人甲
    ○○代表二資社出售回收廢鐵與訴外人中租迪和公司及海光
    公司，該等公司因而取得二資社開立發票之同樣案情，認定
    為違法，顯見被上訴人係認甲○○乃二資社之司庫無疑；詎
    原審竟認中租迪和公司及海光公司取得發票乃屬個案問題，
    忽略了被上訴人認定課稅之矛盾，更有違平等原則，自有不
    適用法則之違法。再者，上訴人共給付二筆款項，一為新台
    幣(下同)523,052元，另一為946,419元，原審僅就523,052
    元之付款為論述，而對上訴人主張另筆付款之證明，未為隻
    字片語之准駁，自有理由不備之違法云云。經核上開理由，
    ，無非係執指摘被上訴人或原處分有如何違法不當並業經原
    審詳論不採之前詞，進而就原審所為取捨證據、認定事實之
    職權行使，泛言其違反平等原則或理由不備，難認已具體表
    明合於不適用法規、適用法規不當、或行政訴訟法第243條
    第2項所列各款之情形，即非對該判決之如何違背法令已有
    具體之指摘。依首揭說明，應認其上訴為不合法。
據上論結，本件上訴為不合法，依行政訴訟法第249條第1項前段
、第104條、民事訴訟法第95條、第78條，裁定如主文。
中    華    民    國    97    年    1     月    10    日
                    最高行政法院第三庭
                        審判長法官  黃  璽  君
                              法官  林  茂  權
                              法官  鄭  忠  仁
                              法官  黃  本  仁
                              法官  吳  東  都
以  上  正  本  證  明  與  原  本  無  異
中    華    民    國    97    年    1     月    11    日
                              書記官  王  福  瀛


司法院資訊處製作；財團法人民間司法改革基金會備份。
